【裁判字號】    98,消債更,70
【裁判日期】    990527
【裁判案由】    更生事件
【裁判全文】
臺灣花蓮地方法院民事裁定            98年度消債更字第70號
聲  請  人  甲○○
上列當事人因消費者債務清理事件聲請更生，本院裁定如下：
    主  文
聲請人甲○○自中華民國99年6月1日12時起開始更生程序。
本件由司法事務官進行更生程序。
    理  由
一、按債務人不能清償債務或有不能清償之虞者，得依本條例所
    定更生或清算程序，清理其債務；法院開始更生或清算程序
    之裁定，應載明其年、月、日、時，並即時發生效力；法院
    裁定開始更生或清算程序後，得命司法事務官進行更生或清
    算程序，消費者債務清理條例第3條、第83條第1項、第16
    條第1項前段分別定有明文。
二、本件聲請人即債務人聲請意旨略以：其因有不能清償債務之
    情事，債務總金額為新臺幣（下同）4,074,691元，遂於消
    債條例施行後，提出債權人清冊，以書面向最大債權金融機
    構遠東國際商業銀行請求共同協商債務清償方案，經遠東國
    際商業銀行提出利率4％，120期，每月還款13,143元之還款
    方案，但遠東國際商業銀行所提還款條件並不包括非銀行之
    債權人在內。而聲請人每月平均收入66,970元，除了支付日
    常生活費用及兒女之扶養費外，尚須支付各債權銀行之債務
    ，故聲請人之收入實已不敷支出，故遠東銀行認聲請人無資
    力負擔致協商不成立。再者，聲請人因無法清償對債權人遠
    東國際商業銀行、良京實業股份有限公司、國泰世華商業銀
    行、美商花旗銀行、萬榮行銷顧問股份有公司及華南商業銀
    行之債務而遭法院強制扣薪，經濟狀況實屬窘境，又聲請人
    無擔保或無優先權之債務總額未逾1200萬元，復未經法院裁
    定開始清算程序或宣告破產，爰向本院聲請更生。
三、經查聲請人所主張之上開事實，業據提出財產及收入狀況說
    明書、戶籍謄本、房屋租賃契約書、遠東國際商業銀行前置
    協商不成立通知書、聲請人與配偶及其子女之財政部臺灣省
    中區國稅局綜合所得各類所得資料清單、財政部臺灣省中區
    國稅局財產歸屬資料清單、財團法人金融聯合徵信中心當事
    人綜合信用報告、在職證明書、95年至98年薪資強制扣款清
    冊、員工薪資單為證。另最大債權金融機構遠東國際商業銀
    行亦具狀陳報：因債務人有二筆債務已移轉至資產管理公司
    ，且資產管理公司已對債務人提出強制執行之申請，於協議
    期間債務人並無法和資產管理公司達成協議並同意撤銷執行
    ，縱然遠東國際商業銀行提出債務人可負擔之還款方案，債
    務人亦難以履行，故無法和債務人達成協議等語。依上堪認
    聲請人確無能力履行，而致前置協商不成立。
四、次查聲請人之無擔保總債務總額目前約為3,810,000元，並
    遭債權銀行遠東國際商業銀行、良京實業股份有限公司、國
    泰世華商業銀行、美商花旗銀行、萬榮行銷顧問股份有公司
    及華南商業銀行強制執行扣薪三分之一中。本院審酌聲請人
    現任職花蓮縣警察局新城分局，每月平均薪資約66,970元。
    其所負擔之生活費倘依行政院公佈98年度花蓮縣每人每月最
    低基本生活費用9,829元為準，聲請人並其配偶及未成年子
    女四人共計六口，即需58,594元，其收入扣除必要之生活費
    用後所剩無多，確無能力在相當時間內清償上述龐大之債務
    。是聲請人既無法與金融機構達成前置協商，依其資力復無
    法清償債務，揆諸首引法條，其聲請准為更生即非無據。末
    者聲請人於本院調查中亦自承將來更生後願每月清償20,000
    元至25,000元，堪認其有意願亦有能力履行合理之更生方案
    ，為使聲請人及其家庭能有重建之機會，本院認其所為聲請
    並無不合，應予准許。
五、末查本件聲請人並無消費者債務清理條例第6條第3項、第8
    條或第46條各款所定應駁回更生聲請之事由存在，則聲請人
    聲請更生，洵屬有據，爰為裁定如主文。另聲請人應於更生
    程序開始後，由債權人會議可決或由法院裁定認可其更生方
    案後方能實行，倘未能經債權人會議可決或經法院裁定認可
    ，則依消費者債務清理條例第61條規定，應續行清算程序，
    故本件聲請人仍應提出足以為債權人接受或經法院認為公允
    之更生方案以供採擇，附此敘明。
中    華    民    國    99    年    5     月    27    日
                          臺灣花蓮地方法院民事庭
                              法    官    陳鈺林
上為正本係照原本作成。
本件不得抗告。
中    華    民    國    99    年    5     月    27    日
                              法院書記官  李惠穎

司法院資訊處製作；財團法人民間司法改革基金會備份。
